hr-HR: Vrsta kompleta za održavanje skenera: Komplet za kalibraciju; Listovi za kalibraciju; Kartice za čišćenje; Komplet za čišćenje; Otopina za čišćenje; Maramice za čišćenje; Potrošni komplet; Komplet za održavanje; Komplet valjaka; Ostalo
es: Tipo de kit de mantenimiento del escáner: Kit de calibración; Hojas de calibración; Tarjetas de limpieza; Kit de limpieza; Solución de limpieza; Toallitas de limpieza; Kit de consumibles; Kit de mantenimiento; Kit de rodillos; Otros
en: Scanner maintenance kit type: Calibration kit; Calibration sheets; Cleaning cards; Cleaning kit; Cleaning solution; Cleaning wipes; Consumable kit; Maintenance kit; Roller kit; Other
ro-RO: Tip kit de întreținere scanner: Kit de calibrare; Foi de calibrare; Carduri de curățare; Set de curățare; Soluție de curățare; Șervețele de curățare; Kit de consumabile; Kit de întreținere; Kit de role; Altele
fi: Skannerin huoltosarjan tyyppi: Kalibrointipaketti; Kalibrointilevyt; Puhdistuskortit; Siivoussetti; Puhdistusliuos; Puhdistusliinat; Kulutusosapaketti; Huoltopaketti; Telapaketti; Muu
fr: Type de kit d’entretien du scanner: Kit de calibrage; Feuilles de calibrage; Cartes de nettoyage; Kit de nettoyage; Solution de nettoyage; Lingettes de nettoyage; Kit de consommables; Kit de maintenance; Kit de rouleaux; Autre
pt-PT: Tipo de kit de manutenção do scanner: Kit de calibração; Folhas de calibração; Cartões de limpeza; Kit de limpeza; Solução de limpeza; Toalhetes de limpeza; Kit de consumíveis; Kit de manutenção; Kit de rolos; Outro
bg-BG: Тип комплект за поддръжка на скенер: Калибриращ комплект; Калибриращи листове; Почистващи карти; Комплект за почистване; Почистващ разтвор; Почистващи кърпички; Консумативен комплект; Комплект за поддръжка; Комплект ролки; Други
lt-LT: Skaitytuvo priežiūros rinkinio tipas: Kalibravimo rinkinys; Kalibravimo lapai; Valymo kortelės; Valymo rinkinys; Valymo tirpalas; Valymo servetėlės; Eksploatacinių medžiagų rinkinys; Priežiūros rinkinys; Velenėlių rinkinys; Kita
da: Scannerens vedligeholdelsessættype: Kalibreringssæt; Kalibreringsark; Rengøringskort; Rengøringssæt; Rengøringsopløsning; Rengøringsservietter; Forbrugssæt; Vedligeholdelsessæt; Rullesæt; Andet
hu: Szkennerkarbantartó-készlet típusa: Kalibráló készlet; Kalibráló lapok; Tisztító kártyák; Tisztítókészlet; Tisztítófolyadék; Tisztítókendő; Fogyóeszköz készlet; Karbantartó készlet; Görgő készlet; Egyéb
cs: Typ sady údržby skeneru: Kalibrační sada; Kalibrační listy; Čisticí karty; Čisticí sada; Čisticí roztok; Čisticí ubrousky; Spotřební sada; Údržbová sada; Sada válečků; Jiné
pl: Typ zestawu konserwacyjnego skanera: Zestaw kalibracyjny; Arkusze kalibracyjne; Karty czyszczące; Zestaw do czyszczenia; Roztwór czyszczący; Chusteczki czyszczące; Zestaw eksploatacyjny; Zestaw konserwacyjny; Zestaw rolek; Inne
sk-SK: Typ sady na údržbu skenera: Kalibračná súprava; Kalibračné listy; Čistiace karty; Súprava na čistenie; Čistiaci roztok; Čistiace utierky; Súprava spotrebného materiálu; Údržbová súprava; Súprava valčekov; Iné
zh-TW: 掃描器維護套件類型: 校準套件; 校準紙張; 清潔卡; 清潔工具包; 清潔液; 清潔濕巾; 耗材套件; 維護套件; 滾輪套件; 其他
th: ประเภทชุดบำรุงรักษาสแกนเนอร์: ชุดปรับแต่ง; แผ่นปรับแต่ง; การ์ดทำความสะอาด; ชุดทำความสะอาด; น้ำยาทำความสะอาด; ผ้าเช็ดทำความสะอาด; ชุดวัสดุสิ้นเปลือง; ชุดบำรุงรักษา; ชุดลูกกลิ้ง; อื่นๆ
it: Tipo di kit di manutenzione scanner: Kit di calibrazione; Fogli di calibrazione; Schede di pulizia; Kit di pulizia; Soluzione detergente; Salviette detergenti; Kit consumabili; Kit di manutenzione; Kit rulli; Altro
tr: Tarayıcı bakım kiti tipi: Kalibrasyon kiti; Kalibrasyon sayfaları; Temizleme kartları; Temizlik kiti; Temizlik solüsyonu; Temizlik mendilleri; Sarf malzemesi kiti; Bakım kiti; Silindir kiti; Diğer
ko: 스캐너 유지보수 키트 유형: 캘리브레이션 키트; 캘리브레이션 시트; 클리닝 카드; 청소 키트; 클리닝 용액; 클리닝 와이프; 소모품 키트; 유지보수 키트; 롤러 키트; 기타
sv: Klassificerar produktens natur så att köpare snabbt kan skilja mellan rengöringskort, kompletta kit, kalibreringskit, rulluppsättningar, servetter och lösningar: Kalibreringskit; Kalibreringsark; Rengöringskort; Rengöringskit; Rengöringslösning; Rengöringsdukar; Förbrukningskit; Underhållskit; Rullar kit; Övrigt
nl: Scanner onderhoudskit type: Kalibratieset; Kalibratievellen; Reinigingskaarten; Reinigingskit; Reinigingsoplossing; Reinigingsdoekjes; Verbruiksset; Onderhoudsset; Rollerset; Andere
pt-BR: Tipo de kit de manutenção do scanner: Kit de calibração; Folhas de calibração; Cartões de limpeza; Kit para limpeza; Solução de limpeza; Lenços de limpeza; Kit de consumíveis; Kit de manutenção; Kit de rolos; Outro
vi: Loại bộ bảo trì máy quét: Bộ hiệu chuẩn; Tờ hiệu chuẩn; Thẻ làm sạch; Bộ sản phẩm vệ sinh; Dung dịch vệ sinh; Khăn lau vệ sinh; Bộ vật tư tiêu hao; Bộ bảo trì; Bộ con lăn; Khác
de: Typ des Scanner‑Wartungssets: Kalibrierungsset; Kalibrierungsblätter; Reinigungskarten; Reinigungsset; Reinigungslösung; Reinigungstücher; Verbrauchsmaterialset; Wartungsset; Rollenset; Sonstiges
ru: Тип набора для обслуживания сканера: Калибровочный набор; Калибровочные листы; Чистящие карточки; Набор для чистки; Чистящий раствор; Чистящие салфетки; Набор расходных материалов; Набор для обслуживания; Набор роликов; Другой
nb: Skanner vedlikeholdssett type: Kalibreringssett; Kalibreringsark; Rensekort; Rengjøringssett; Rengjøringsløsning; Rengjøringsservietter; Forbrukssett; Vedlikeholdssett; Rullesett; Annet
ja: スキャナーメンテナンスキットタイプ: キャリブレーションキット; キャリブレーションシート; クリーニングカード; クリーニングキット; クリーニング液; クリーニングワイプ; 消耗品キット; メンテナンスキット; ローラーキット; その他
zh-CN: 扫描仪维护套件类型: 校准套件; 校准纸; 清洁卡; 清洁套件; 清洁液; 清洁湿巾; 耗材套件; 维护套件; 滚轮套件; 其他
el: Τύπος κιτ συντήρησης σαρωτή: Κιτ βαθμονόμησης; Φύλλα βαθμονόμησης; Κάρτες καθαρισμού; Σετ καθαρισμού; Διάλυμα καθαρισμού; Μαντηλάκια καθαρισμού; Κιτ αναλωσίμων; Κιτ συντήρησης; Κιτ κυλίνδρων; Άλλο
sl-SI: Tip vzdrževalnega kompleta za čitalnik: Komplet za kalibracijo; Listi za kalibracijo; Kartice za čiščenje; Komplet za čiščenje; Čistilna raztopina; Čistilni robčki; Komplet potrošnega materiala; Vzdrževalni komplet; Komplet valjev; Drugo